【裁判字號】    89,交聲,543
【裁判日期】    901231
【裁判案由】    違反道路交通管理處罰條例聲明異議
【裁判全文】
臺灣臺北地方法院交通事件裁定                    八十九年度交聲字第五四三號
    異議人即
    受處分人  甲○○
右列受處分人因違反道路交通管理處罰條例案件，對於交通部公路局臺北區監理所板
橋監理站於中華民國八十九年九月廿日所為之處分( 原處分案號：板監三字第裁41-A
AU559966號 )聲明異議，本院裁定如左：
        主      文
原處分撤銷。
甲○○不罰。
        理      由
一、本件原處分意旨略以：受處分人即異議人甲○○於八十九年六月八日下午二時卅
    分許，駕駛一輛車牌PNG-001 號重型機器腳踏車，行經臺北市○○○路○段三二
    六號前，為在「景美橋」( 新橋 )前執勤之臺北市政府警察局文山第二分局景美
    派出所員警張志遠攔停稽查，以其不按遵行方向行駛，有違反「道路交通管理處
    罰條例」第四十五條第一項( 贅載「第一項」，因第四十五條未分項 )第一款規
    定之行為而掣單( 北市警交大字第AAU559966 號 )指定應到案日期( 八十六年六
    月廿三日前 )當場舉發。嗣因受處分人迄未依規定自動繳納罰鍰，亦未依規定到
    案聽候裁決，原處分機關遂於八十九年九月廿日依「違反道路交通管理事件統一
    裁罰標準及處理細則」第四十四條第一項及裁罰標準表、「道路交通管理處罰條
    例」第四十五條第一項( 贅載「第一項」，因第四十五條未分項 )第一款規定，
    從重裁處新臺幣一千八百元罰鍰，並記違規點數一點之處分。
二、訊據受處分人雖不否認其駕駛車牌PNG-001 號重型機器腳踏車於前揭時地為警攔
    停稽查之事實，惟堅決否認其有違反「道路交通管理處罰條例」規定之行為，辯
    稱略以其當日駕駛車牌PNG-001 號重型機器腳踏車原係沿臺北市○○街南向( 新
    店 )行駛，行經「景美橋」( 舊橋 )前，臨時起意右轉景文街西向往「滬江中學
    」後門行駛，穿越「景美橋」( 新橋 )下涵洞，見該中學後門關閉，因未見任何
    「禁止右轉」標誌或標線，即駕車右轉沿「景美橋」( 新橋 )邊道路北向行駛，
    途經羅斯福路六段三二六號( 「景美橋」( 新橋 )臺北市端橋頭 )前，為警攔停
    稽查，指其原先行駛之「景美橋」( 新橋 )邊道路係由北往南單行道，而在羅斯
    福路六段三二○號前之路燈桿上，始見一個白色箭頭指向標誌，有誤導民眾觸法
    之嫌，其並非有意不按遵行方向行駛等語。經查：本院於八十九年十一月九日會
    同證人( 舉發員警 )張志遠、受處分人勘驗攔停受處分人地點( 羅斯福路六段三
    二六號前 )、景文街一○八號旁之「景美橋」( 新橋 )下涵洞，僅在羅斯福路六
    段三二○號前之路燈桿上，有一個近方型藍底白色箭頭指向標誌，此外別無其他
    表示「羅斯福路六段三二六號」前之道路( 即「景美橋」(新橋)西側橋邊道路 )
    係由北往南單向通行之標誌、標線，而景文街沿堤防由東往西通行至「景美橋」
    ( 新橋 )下涵洞前，亦無禁止車輛穿越涵洞或穿越涵洞後禁止右轉行駛之標誌、
    標線等情形，均經載明筆錄並拍攝路況相片在卷。若車輛駕駛人對於當地地形不
    熟悉，如沿景文街西向穿越「景美橋」( 新橋 )下涵洞，在「滬江中學」後門開
    放通行時間外，駕駛人勢必駕車右轉行駛而誤闖單行道。本件顯係道路交通標誌
    、標線設置不足之缺失，以致受處分人駕車誤闖單行道，受處分人之辯解洵堪信
    為實在。本件聲明異議為有理由，應由本院將原處分撤銷並另為不罰之諭知，以
    資適法。
據上論斷，應依道路交通案件處理辦法第二十條前段，裁定如主文。
中      華      民      國     九    十     年    十二    月    卅一    日
                          臺灣臺北地方法院交通法庭
                                          法  官    鍾  華
右正本證明與原本無異。
如不服本裁定，應於裁定送達後五日內向本院提出抗告狀。
                                          書記官    劉芸珊
中      華      民      國     九 十 一     年     一     月     三     日


司法院資訊處製作；財團法人民間司法改革基金會備份。
